<!DOCTYPE html PUBLIC "-//W3C//DTD XHTML 1.0 Transitional//EN" "http://www.w3.org/TR/xhtml1/DTD/xhtml1-transitional.dtd">
<html xmlns="http://www.w3.org/1999/xhtml">
<head>
	<meta http-equiv="Content-Type" content="text/html; charset=iso-8859-1" />
	<title>Ymmärrä suomea</title>
	<style type="text/css" media="all">@import "css/styles.css";</style>
	<script type="text/javascript" src="swfobject.js"></script>
</head>
<body class="font-medium">
	<div id="main-wrapper">
		<div id="topbar"></div>
		<div id="main-menu">
			<table cellspacing="0" cellpadding="0" border="0" class="add-links"><tr>
				<td class="item"><img class="raquo" src="i/raquo.gif" alt="" height="7" width="4" /><a href="/ymmarra/index.php?moduli=sanakirja">Sanakirja</a></td>
				<td class="item"><img class="raquo" src="i/raquo.gif" alt="" height="7" width="4" /><a href="/ymmarra/index.php?moduli=verbit">Verbiluettelo</a></td>
				<td class="item"><img class="raquo" src="i/raquo.gif" alt="" height="7" width="4" /><a href="/ymmarra/index.php?moduli=kielioppi">Kielioppi</a></td>
			</tr></table>
			<table cellspacing="0" cellpadding="0" border="0"><tr>
				<td class="item"><img class="raquo" src="i/raquo.gif" alt="" height="7" width="4" /><a href="/ymmarra/index.php">Etusivu</a></td>
				<td class="item"><img class="raquo" src="i/raquo.gif" alt="" height="7" width="4" /><a href="/ymmarra/index.php?moduli=tekstit">Lukutekstit</a></td>
			</tr></table>
		</div>
		<div id="content">
			<table cellspacing="0" cellpadding="0" border="0" id="content-wrapper"><tr>
				<td>
					<div id="left-menu">
												<div class="header-verb"><span>Verbit</span></div>
						<div class="menu">
								<div class="init"><a href="/ymmarra/index.php?moduli=verbit&kirjain=a">A</a></div>
								<div class="init"><a href="/ymmarra/index.php?moduli=verbit&kirjain=e">E</a></div>
								<div class="init"><a href="/ymmarra/index.php?moduli=verbit&kirjain=h">H</a></div>
								<div class="init"><a href="/ymmarra/index.php?moduli=verbit&kirjain=i">I</a></div>
								<div class="init"><a href="/ymmarra/index.php?moduli=verbit&kirjain=j">J</a></div>
								<div class="init"><a href="/ymmarra/index.php?moduli=verbit&kirjain=k">K</a></div>
								<div class="init"><a href="/ymmarra/index.php?moduli=verbit&kirjain=l">L</a></div>
								<div class="init"><a href="/ymmarra/index.php?moduli=verbit&kirjain=m">M</a></div>
								<div class="init"><a href="/ymmarra/index.php?moduli=verbit&kirjain=n">N</a></div>
								<div class="init"><a href="/ymmarra/index.php?moduli=verbit&kirjain=o">O</a></div>
								<div class="init"><a href="/ymmarra/index.php?moduli=verbit&kirjain=p">P</a></div>
								<div class="init"><a href="/ymmarra/index.php?moduli=verbit&kirjain=r">R</a></div>
								<div class="init"><a href="/ymmarra/index.php?moduli=verbit&kirjain=s">S</a></div>
								<div class="init"><a href="/ymmarra/index.php?moduli=verbit&kirjain=t">T</a></div>
								<div class="init"><a href="/ymmarra/index.php?moduli=verbit&kirjain=u">U</a></div>
								<div class="init"><a href="/ymmarra/index.php?moduli=verbit&kirjain=v">V</a></div>
								<div class="init"><a href="/ymmarra/index.php?moduli=verbit&kirjain=y">Y</a></div>
								<div class="init"><a href="/ymmarra/index.php?moduli=verbit&kirjain=Ä">Ä</a></div>
						</div>					</div>
				</td>
				<td>
					<div id="main-content">
						<div id="path">
							<a href=".">Etusivu</a> &gt; <a href="/ymmarra/index.php?moduli=verbit&kirjain=O">O</a>						</div>
													<h1>OPPIA</h1>
						<table cellspacing="0" cellpadding="0" border="0">
							<tr>
								<td colspan="2" style="padding-bottom:10px;"><strong>Aktiivin indikatiivi</strong></td>
							</tr>
							<tr>
								<td><pre>PREESENS                   
minä      opin             
sinä      opit             
hän       oppii            
me        opimme           
te        opitte           
he        oppivat          

PASSIIVI
          opitaan          

IMPERFEKTI                 
         opin              
         opit              
         oppi              
         opimme            
         opitte            
         oppivat           

PASSIIVI
         opittiin          

PERFEKTI
olen     oppinut           
olet     oppinut           
on       oppinut           
olemme   oppineet          
olette   oppineet          
ovat     oppineet          

PASSIIVI
on       opittu            

PLUSKVAMPERFEKTI

olin     oppinut           
olit     oppinut           
oli      oppinut           
olimme   oppineet          
olitte   oppineet          
olivat   oppineet          

PASSIIVI
oli      opittu            
</pre></td>
								<td>&nbsp;&nbsp;&nbsp;</td>
								<td><pre> KIELTOMUOTO
 en        opi
 et        opi
 ei        opi
 emme      opi
 ette      opi
 eivät     opi


 ei        opita 

   
 en        oppinut
 et        oppinut
 ei        oppinut
 emme      oppineet
 ette      oppineet
 eivät     oppineet


 ei        opittu  


  en      ole oppinut
  et      ole oppinut
  ei      ole oppinut
  emme    ole oppineet
  ette    ole oppineet
  eivät   ole oppineet


  ei      ole opittu 



  en    ollut  oppinut
  et    ollut  oppinut
  ei    ollut  oppinut
  emme  olleet oppineet
  ette  olleet oppineet
  eivät olleet oppineet


  ei    ollut  opittu
</pre></td>
							</tr>
						</table>
						<table cellspacing="0" cellpadding="0" border="0">
							<tr>
								<td colspan="2" style="padding-bottom:10px;"><strong>Aktiivin konditionaali</strong></td>
							</tr>
							<tr>
								<td><pre>PREESENS 
minä     oppisin           
sinä     oppisit           
hän      oppisi            
me       oppisimme         
te       oppisitte         
he       oppisivat         

PASSIIVI
         opittaisiin       

PERFEKTI
olisin   oppinut           
olisit   oppinut           
olisi    oppinut           
olisimme oppineet          
olisitte oppineet          
olisivat oppineet          

PASSIIVI
olisi    opittu            
</pre></td>
								<td>&nbsp;&nbsp;&nbsp;</td>
								<td><pre> 
 en          oppisi
 et          oppisi
 ei          oppisi
 emme        oppisi
 ette        oppisi
 eivät       oppisi


 ei          opittaisi  


  en olisi    oppinut
  et olisi    oppinut
  ei olisi    oppinut
  emme olisi  oppineet
  ette olisi  oppineet
  eivät olisi oppineet


  ei olisi    opittu
</pre></td>
							</tr>
						</table>
						<table cellspacing="0" cellpadding="0" border="0">
							<tr>
								<td colspan="2" style="padding-bottom:10px;"><strong>Aktiivin potentiaali</strong></td>
							</tr>
							<tr>
								<td><pre>PREESENS
minä     oppinen           
sinä     oppinet           
hän      oppinee           
me       oppinemme         
te       oppinette         
he       oppinevat         

PASSIIVI
         opittaneen        

PERFEKTI
lienen   oppinut           
lienet   oppinut           
lienee   oppinut           
lienemme oppineet          
lienette oppineet          
lienevät oppineet          

PASSIIVI
lienee   opittu            
</pre></td>
								<td>&nbsp;&nbsp;&nbsp;</td>
								<td><pre> 
  en          oppine
  et          oppine
  ei          oppine
  emme        oppine
  ette        oppine
  eivät       oppine


  ei          opittane 


  en    liene oppinut
  et    liene oppinut
  ei    liene oppinut
  emme  liene oppineet
  ette  liene oppineet
  eivät liene oppineet


  ei    liene opittu
</pre></td>
							</tr>
						</table>
						<table cellspacing="0" cellpadding="0" border="0">
							<tr>
								<td colspan="2" style="padding-bottom:10px;"><strong>Aktiivin imperatiivi</strong></td>
							</tr>
							<tr>
								<td><pre>PREESENS

(sinä)   opi               
(hän)    oppikoon          
(me)     oppikaamme        
(te)     oppikaa           
(he)     oppikoot          

PASSIIVI
         opittakoon        

PERFEKTI

ole      oppinut           
olkoon   oppinut           
olkaamme oppineet          
olkaa    oppineet          
olkoot   oppineet          

PASSIIVI

olkoon   opittu            
</pre></td>
								<td>&nbsp;&nbsp;&nbsp;</td>
								<td><pre> 

  älä         opi    
  älköön      oppiko
  älkäämme    oppiko
  älkää       oppiko
  älkööt      oppiko


  älköön      opittako  



  älä ole       oppinut
  älköön olko   oppinut
  älkäämme olko oppineet
  älkää olko    oppineet
  älkööt olko   oppineet



  älköön olko   opittu
</pre></td>
							</tr>
						</table>
						<table cellspacing="0" cellpadding="0" border="0">
							<tr>
								<td colspan="2" style="padding-bottom:10px;"><strong>Verbin nominaalimuodot</strong></td>
							</tr>
							<tr>
								<td><pre>I INFINITIIVI              

Lyhyempi muoto:            
         oppia             

Pitempi muoto:             
         oppiakseni        
         oppiaksesi
         oppiakseen
         oppiaksemme
         oppiaksenne
         oppiakseen

III  INFINITIIVI           

inessiivi    oppimassa     
elatiivi     oppimasta     
illatiivi    oppimaan      
adessiivi    oppimalla
abessiivi    oppimatta     
instruktiivi oppiman       
                           
Passiivi
instruktiivi opittaman     
                           
                           
</pre></td>
								<td>&nbsp;&nbsp;&nbsp;</td>
								<td><pre> II INFINITIIVI

 inessiivi    oppiessa
 instruktiivi oppien

 Passiivi
 inessiivi    opittaessa  






   IV INFINITIIVI

   nominatiivi  oppiminen
   partitiivi   oppimista
 

   I PARTISIIPPI
   aktiivi      oppiva 
   passiivi     opittava  

   II PARTISIIPPI
   aktiivi      oppinut 
   passiivi     opittu
</pre></td>
							</tr>
						</table>

					</div>
				</td>
			</tr></table>		</div>
		<div id="footer"><a href="http://www.oph.fi/"><img src="i/oph_logo_ymmarrasuomea.gif" width="157" height="35" alt="OPH" /></a></div>
	</div>
</body>
</html>
